最高法院民事裁定　　　　　　　　　 111年度台聲字第1898號
聲　請　人　戴碧夏
　　　　　　林純如 
　　　　　　吳永欽 
　　　　　　陳寶鳳 
訴訟代理人　李文平律師
　　　　　　張照堂律師　　　　 
上列聲請人因與李善金間請求損害賠償事件，對於中華民國 111
年5月12日本院裁定（110年度台上字第3230號），聲請再審，本
院裁定如下：
    主  文
聲請駁回。
聲請訴訟費用由聲請人負擔。
    理  由
本件聲請人主張本院110 年度台上字第3230號確定裁定（下稱原
確定裁定），有民事訴訟法第496條第1項第1 款規定之情事，對
之聲請再審，係以：伊於民事上訴狀已就前程序第二審判決適用
土地法第34條之1、土地法第34條之1執行要點、民法第184 條侵
權行為之相當因果關係、第213條、第216條之違誤及其違背經驗
或論理法則之違誤，具體予以指摘，並非空言泛指違法，原確定
裁定未依法審查，竟駁回伊之上訴，適用民事訴訟法第470條第2
項規定顯有錯誤云云，為其論據。
惟按民事訴訟法第496條第1項第1 款所謂適用法規顯有錯誤，係
指確定裁判所適用之法規顯然不合於法律規定，或與司法院大法
官解釋或憲法法庭裁判意旨顯然違反，或消極的不適用法規，顯
然影響裁判者而言。次按上訴第三審法院，非以原判決違背法令
為理由，不得為之。提起上訴，上訴狀內應記載上訴理由，表明
原判決所違背之法令及其具體內容，暨依訴訟資料合於該違背法
令之具體事實，其依民事訴訟法第469條之1規定提起上訴者，並
應具體敘述為從事法之續造、確保裁判之一致性或其他所涉及之
法律見解具有原則上重要性之理由。同法第467條、第470條第 2
項定有明文。又取捨證據、認定事實屬於第二審法院之職權，若
其認定並不違背法令，即不許任意指摘其認定不當，以為上訴第
三審之理由。原確定裁定以聲請人對前程序第二審判決提起第三
審上訴，所表明之上訴理由，無非係就事實審法院取捨證據、認
定事實之職權行使所論斷：聲請人於民國105 年10月26日以每坪
新臺幣（下同）18萬元、總價3,019萬6,000元，將兩造共有之系
爭土地全部出售予訴外人何秋容，雖以系爭存證信函通知相對人
李善金行使優先承購權，惟其內容未包含系爭買賣契約所定分期
給付價款之內容、期限或相對人優先承購所應支付之各期價款，
難認已踐行土地法第34條之1第2項、土地法第34條之1 執行要點
第7點第5款規定之通知義務。聲請人未適法通知相對人行使優先
承購權，即將系爭土地所有權買賣移轉登記予何秋容所指定之訴
外人容舍股份有限公司，致相對人無從再行使優先承購權，而系
爭土地於105年10月至同年12月間客觀之市場交易總價為3,360萬
7,000元，相對人因而受有預期利益200萬元以上之損害，自得請
求聲請人連帶賠償200 萬元本息等情，指摘其為不當，並就原審
命為辯論及已論斷或其他與判決結果不生影響者，泛言謂為違法
，而非表明該判決所違背之法令及其具體內容，暨依訴訟資料合
於該違背法令之具體事實，更未具體敘述為從事法之續造、確保
裁判之一致性或其他所涉及之法律見解具有原則上重要性之理由
，難認其已合法表明上訴理由，因而認聲請人之上訴為不合法，
以裁定予以駁回，經核並無適用法規顯有錯誤之情形。聲請意旨
，求予廢棄原確定裁定，非有理由。
據上論結，本件聲請為無理由。依民事訴訟法第95條、第78條，
裁定如主文。
中    華    民    國   111    年    8     月    30    日
                      最高法院民事第八庭
                          審判長法官  陳  玉  完  
                                法官  周  舒  雁  
                                法官  黃  書  苑  
                                法官  謝  說  容  
                                法官  陳  麗  玲  
本件正本證明與原本無異
                                      書  記  官 
中    華    民    國   111    年    9     月    8     日